臺灣新竹地方法院刑事判決 　　　　　　　　　　　　 九十三年度交訴字第三七號
　　公　訴　人　臺灣新竹地方法院檢察署檢察官
　　被　　　告　甲○○　男　三.
右列被告因公共危險案件，經檢察官提起公訴（九十三年度核退偵字第二四二號），
本院改依簡式審判程序判決如左：
    主  文
甲○○駕駛動力交通工具肇事，致人受傷而逃逸，處有期徒刑陸月，如易科罰金，以
佰元折算壹日，緩刑年，緩刑期間付保護管束。
    事實及理由
壹、構成犯罪事實：
　　甲○○於民國九十二年十二月九日，駕駛牌照號碼為ＥＦ─４９９１號之自用小
    客車，沿新竹市○○路由南往北方向行駛，於同日零時五十分許，途經新竹市○
    ○路○段五０二號前路段處，因疏未注意車前狀況，不慎撞及同向行走於路邊之
    行人乙○○，致使乙○○彈撞至其所駕駛之自用小客車前方擋風玻璃處，甲○○
    見乙○○倒臥其車上，已知乙○○因受撞擊成傷，竟因緊張並為圖規避肇事責任
    ，復向前行約五十公尺後，晃動車身將乙○○甩落地面，旋即逃離現場，致乙○
    ○因而受有頭部外傷併腦震盪、右側腓骨骨折及全身多處擦傷等傷害。甲○○於
    肇事後，為湮滅犯罪跡證，在新竹縣新埔鎮○○路犁頭三段高鐵工程空地處，欲
    放火焚燬肇事車輛，嗣經人發現致未予實施。幸經路人范揚星目擊肇事經過並記
    下車號報警處理，另經警追查肇事車輛流向，始悉上情（甲○○涉犯過失傷害罪
    嫌部分，已據乙○○撤回告訴，並經檢察官另為不起訴處分確定在案）。
貳、程序方面：
    本件被告所犯公共危險罪，非死刑、無期徒刑、最輕本刑為三年以上有期徒刑之
    罪，或高等法院管轄第一審之案件，被告於本院準備程序進行中，就被訴事實為
    有罪之陳述，經本院合議庭認合於新修正刑事訴訟法第二百七十三條之一第一項
    之規定，裁定進行簡式審判程序，此合先敘明。
、認定犯罪事實所根據的證據及理由：
（一）被告甲○○於檢察官偵查中、本院準備程序及簡式審判程序訊問時之自白。
（二）被害人乙○○於警局詢問時及檢察官偵查中之指訴。
（三）目擊證人范揚星於警局詢問時之證述。
（四）證人即被告之父金欽功於警局詢問時之證述。
（五）此外，復有新竹市警察局第三分局道路交通事故現場圖、調查報告表（一）、
      （二）、新竹市警察局受理各類案件紀錄表影本及被害人乙○○診斷證明書一
     紙及現場與肇事車輛受損情形相片十五幀在卷可證。
肆、論罪科刑的理由：
一、被告甲○○所為，係觸犯刑法第一百八十五條之四駕駛動力交通工具肇事，致人
    受傷而逃逸罪。
二、科刑：審酌被告甲○○因驚慌、緊張引發之犯罪動機、目的，被告肇事而致人死
    傷後逃逸，進而試圖焚燬肇事車輛以湮滅證據，惡性非輕，原非不得科處重刑，
    惟念其犯罪後尚能坦白承認犯行，頗具悔悟之意，犯後態度尚稱良好，且與被害
    人乙○○達成和解，賠償新臺幣（下同）十六萬元，以補償被害人之損害，有和
    解書影本乙紙在卷可證，並經被害人於檢察官偵查中撤回對被告之過失傷害告訴
    ，可見被害人亦有原諒被告之意等一切情狀，量處如主文之刑，並諭知易科罰金
    之折算標準，以資懲儆。
三、緩刑及付保護管束：
（一）按法院對於具備緩刑條件之刑事被告，認為以暫不執行刑罰為適當者，得宣告
      緩刑，為刑法第七十四條所明定，至於暫不執行刑罰之是否適當，則由法院就
      被告有無累犯之虞，及能否由於刑罰之宣告而策其自新等一切情形，依其自由
      裁量定之，與犯罪情節是否可原，並無關係（最高法院二十九年上字第二六號
      判例意旨參照）；而法院行使此項裁量職權時，固應受比例原則、平等原則等
      一般法律原則之支配；但此之所謂比例原則，指法院行使此項職權判斷時，須
      符合客觀上之適當性、相當性及必要性之價值要求，不得逾越，用以維護刑罰
      之均衡；而所謂平等原則，非指一律齊頭式之平等待遇，應從實質上加以客觀
      判斷，對相同之條件事實，始得為相同之處理，倘若條件事實有別，則應本乎
      正義理念，予以分別處置，禁止恣意為之（最高法院九十年度台上字第四四０
      六號刑事判決參照）。
（二）今被告甲○○前未曾受有期徒刑以上刑之宣告，有臺灣高等法院被告全國前案
      紀錄表在卷可查，其因一時疏忽，致罹刑章，犯後已深知悔悟，事後亦與被害
      人達成和解，並已賠償十六萬元之情，已如前述。再被告育有三名子女，分別
      為十三歲、十二歲、十一歲等情，除經被告於本院簡式審判程序中供述在卷外
      ，另有被告戶口名簿影本在卷可查，被告負擔撫育三名子女之責任，倘因一時
      失慮而身陷囹圄，經濟將頓失來源，其本身家庭也將無以為憑，陷於困頓，滋
      生更多社會問題。再且，刑罰之意義與目的，應該在於教育以及矯治犯人，使
      其能夠再適應社會共同生活而不再犯之再社會化，以收教化之個別預防功能，
      不可過分強調威嚇社會大眾而生嚇阻犯罪之一般預防功能，造成輕易破壞刑罰
      公正報應的本質，如此方為「必要性」與「合目的性」之公正刑罰，並符合比
      例原則、平等原則等一般法律原則之要求，故本院認上開對被告所宣告之刑，
      以暫不執行為適當，爰併宣告緩刑年；又為匡正被告往後之行為並使其能時
      時惕勵自己，並於將來有機會再次駕駛或騎乘車輛時，免再重蹈覆轍，記取教
      訓，爰於緩刑期內付保護管束，以勵來茲而啟自新。
伍、適用法律依據：
一、程序法方面：依刑事訴訟法第二百七十三條之一第一項、第二百九十九條第一項
    前段。
二、實體法方面：刑法第一百八十五條之四、第四十一條第一項、第七十四條第一款
    、第九十三條一項、罰金罰鍰提高標準條例第二條，判決如主文。
本案經檢察官鍾曉亞到庭執行職務。
中　　　華　　　民　　　國　　九十三　　年　　　九　　　月　　　十　　　日
                                  臺灣新竹地方法院交通法庭
                                      法  官  馮  俊  郎
右正本證明與原本無異。
如不服本判決，應於判決送達後十日內向本院提出上訴狀（應附繕本），上訴於臺灣
高等法院。
                                      書記官  鄧  雪  怡
中　　　華　　　民　　　國　　九十三　　年　　　九　　　月     十四　 　日
附錄本案論罪科刑實體法條全文：
刑法第一百八十五條之四：
駕駛動力交通工具肇事，致人死傷而逃逸者，處六月以上五年以下有期徒刑。
